de: Heimwerkerbedarf > Elektrobedarf > Elektroschalter > Lichtschalter: Dimmerschalter; Einpolige Schalter; Drei-Wege-Schalter
zh-CN: 五金/硬件 > 电动/电气用品 > 电开关 > 照明开关: 调光开关; 单极开关; 三联开关
pl: Sprzęt > Materiały elektryczne > Przełączniki elektryczne > Włączniki światła: Przełączniki ściemniające; Przełączniki jednobiegunowe; Przełączniki trójdrożne
bg-BG: Железария > Захранване и електрически консумативи > Електрически ключове > Ключове за осветление: Димерни ключове; Единични ключове; Девиаторни ключове
tr: Hırdavat > Elektrik Sarf Malzemeleri > Elektrik Anahtarları > Aydınlatma Anahtarları: Dimmer Anahtarları; Tek Kutuplu Anahtarlar; Üç Yollu Anahtarlar
fi: Rakentaminen > Teholähteet ja sähkötarvikkeet > Sähkökatkaisijat > Valokatkaisijat: Himmennyskytkimet; Yksinapaiset kytkimet; Kolmisuuntaiset kytkimet
th: ฮาร์ดแวร์ > อุปกรณ์ที่ใช้ไฟฟ้า > สวิตช์ไฟฟ้า > สวิตช์ไฟ: สวิตช์หรี่ไฟ; สวิตช์ขั้วเดียว; สวิตช์สามทาง
el: Υλικά κατασκευών > Παροχή ρεύματος & ηλεκτρικά εξαρτήματα > Ηλεκτρικοί διακόπτες > Διακόπτες φωτισμού: Διακόπτες ροοστάτη; Μονοπολικοί διακόπτες; Τριπλοί διακόπτες
nl: Bouwmaterialen > Energie- en elektriciteitsbenodigdheden > Elektrische schakelaars > Lichtschakelaars: Dimmerschakelaars; Enkelpolige schakelaars; Driewegschakelaars
hu: Hardver > Tápellátás és elektromos kellékek > Elektromos kapcsolók > Fénykapcsolók: Dimmerkapcsolók; Egypólusú kapcsolók; Háromutas kapcsolók
lt-LT: Techninė įranga > Elektros reikmenys > Elektriniai jungikliai > Šviesos jungikliai: Jungikliai su pritemdymu; Vieno poliaus jungikliai; Trijų padėčių jungikliai
it: Articoli di ferramenta > Forniture elettriche > Interruttori elettrici > Interruttori della luce: Interruttori dimmer; Interruttori unipolari; Interruttori a tre vie
da: Isenkram > Eludstyr > Kontakter > Lyskontakter: Lysdæmpere; Enkeltpolede kontakter; Tre-vejskontakter
hr-HR: Željezarija > Elektroinstalacijska oprema > Električni prekidači > Prekidači za svjetlo: Prekidači za prigušivanje; Jednopolni prekidači; Trosmjerni prekidači
pt-PT: Equipamento > Artigos de potência e alimentação elétrica > Interruptores elétricos > Interruptores de iluminação: Interruptores dimmer; Interruptores monopolares; Interruptores de três vias
sl-SI: Gradbena oprema > Napajanje in električna oprema > Električna stikala > Stikala za luči: Zatemnilna stikala; Enopolna stikala; Menjalna stikala
ro-RO: Feronerie > Articole și consumabile de alimentare și electrice > Întrerupătoare electrice > Întrerupătoare lumină: Întrerupătoare cu intensitate reglabilă; Întrerupătoare unipolare; Întrerupătoare cu trei căi
cs: Kutilství a řemeslo > Elektroinstalace > Elektrické spínače > Vypínače osvětlení: Stmívače; Jednopólové vypínače; Schodišťový vypínač
zh-TW: 硬體 > 供電用品 > 電動開關 > 電燈開關: 調光器開關; 單極開關; 三段開關
ja: DIY用品 > 電力供給装置 > 電気スイッチ > 照明用スイッチ: ディマースイッチ; 単極スイッチ; 三路スイッチ
sk-SK: Náradie > Dodávka elektrickej energie > Elektrické spínače > Svetelné spínače: Stmievacie spínače; Jednopólové spínače; Trojcestné spínače
sv: Metallprodukter > Eltillbehör > Elektriska brytare > Strömbrytare: Dimmerströmbrytare; Enpoliga strömbrytare; Trevägsströmbrytare
vi: Phần cứng > Nguồn & Cấp điện > Công tắc điện > Công tắc đèn: Công tắc điều chỉnh độ sáng; Công tắc đơn cực; Công tắc ba chiều
pt-BR: Ferragens > Suprimentos elétricos > Interruptores elétricos > Interruptores de luz: Dimerizadores; Interruptores de polo único; Interruptores de três vias
ru: Оборудование и технические изделия > Системы электроснабжения > Электровыключатели > Выключатели освещения: Выключатели-диммеры; Одноклавишные выключатели; Проходные выключатели
es: Bricolaje > Suministros eléctricos > Interruptores eléctricos > Interruptores de luz: Interruptores de atenuación; Interruptores unipolares; Interruptores de tres vías
ko: 철물 > 전원/전기 용품 > 전기 스위치 > 전등 스위치: 밝기조절 스위치; 단극 스위치; 삼로 스위치
nb: Maskinvare > Strøm- og elektrisk utstyr > Elektriske brytere > Lysbrytere: Dimmebytere; Énpolede brytere; Treveisbrytere
fr: Quincaillerie > Accessoires électriques > Interrupteurs > Interrupteurs lumineux: Gradateurs; Interrupteurs unipolaires; Interrupteurs à trois voies
en: Hardware > Power & Electrical Supplies > Electrical Switches > Light Switches: Dimmer Switches; Single-Pole Switches; Three-Way Switches